Inventaris van het archief van de Directie Algemene Zaken, Milieu en Planologievan het Ministerie van Landbouw en Visserij, (1961) 1970-1987 (1988)
Nationaal Archief, Den Haag
- Internationale organisaties, E
  - Organisatie, 07
    - Taak, 1
      - Het tegengaan van verontreiniging van lucht, bodem en water, 1.777.6
        - Stukken betreffende het voorbereiden en bijwonen van zittingen van de United Nations Conference on the Human Environment te Stockholm van 5 - 16 juni 1972., 1971 - 1972; 946-948
          - Samenstelling en vergaderstukken van de Koninkrijksdelegatie.1972, 947; omslag
          - Vergaderdocumenten.1972, 948; pak
        - Stukken betreffende het voorbereiden van de Nederlandse reactie op Organisatie Economische Samenwerking en Ontwikkeling (OESO)-notificaties met betrekking tot diverse milieumaatregelen., 1971 - 1975; 949-953
          - Algemeen.1972, 949; omslag
          - Notificaties.1971 - 1975, 950-953
            - 1971.1971 - 1972, 950; omslag
            - 1972.1972 - 1973, 951; pak
            - 1973.1973, 952; omslag
            - 1974 en 1975.1974 - 1975, 953; omslag
        - Stukken betreffende het voorbereiden van de Economic Commission for Europe (ECE)-Seminar on the Pollution for Water by Agriculture and Forestry te Wenen van 15 - 20 oktober 1973., 1972 - 1973; 954; pak
        - Stukken betreffende het in kaart brengen van de gevolgen van de Europese structuurpolitiek voor het Nederlandse structuurbeleid., 1972 - 1975; 955; omslag
        - Stukken betreffende het maken van opmerkingen met betrekking tot item 13 inzake environmental affairs van de voorlopige agenda van de 24e zitting van de Economic Commission for Europe (ECE)-Committee on Agricultural Problems ten behoeve van de Nederlandse delegatie., 1973; 956; omslag
        - Stukken betreffende het voorbereiden van de Economic Commission for Europe (ECE)-Seminar Environment and Chemical Industry te Genève van 20 - 22 september 1973., 957; omslag
        - Stukken betreffende het voorbereiden en bijwonen van zittingen van de United Nations Environment Programme (UNEP)., 1973 - 1978; 958-960
          - Informatie over Nationale Milieu-activiteiten.1973 - 1975, 958; pak
          - Milieusamenwerking met betrekking tot gemeenschappelijke rijkdommen van twee of meer staten.1974 - 1975, 959; omslag
          - Opmerkingen met betrekking tot een document inzake het gebruik van agrarische residuen ter voorbereiding van het in te nemen Nederlandse standpunt op de 6e zitting van de United Nations Environmental Programme (UNEP)-Beheersraad, van 9 - 25 mei 1978 te Nairobi.1977 - 1978, 960; omslag
        - Stukken betreffende het voorbereiden en bijwonen van de Habitat United Nations Conference on Human Settlements., 1976; 961; pak
        - Stukken betreffende het voorbereiden en bijwonen van de United Nations Water Conference te Mar del Plata (Argentinië) van 7 - 19 maart 1977., 1976 - 1977; 962; pak
        - Stukken betreffende het voorbereiden van het Nederlandse standpunt met betrekking tot de Conventie van Washington., 1976 - 1979; 963; pak
        - Stukken betreffende het leveren van een bijdrage aan richtlijnen in Europese Gemeenschap (EG)-verband met betrekking tot het standaardiseren van drankverpakkingen., 1980; 964; pak
        - Stukken betreffende het leveren van een bijdrage aan de ontwerp Benelux-overeenkomst over natuurbehoud en landschapsbescherming., 1980 - 1982; 965; omslag
        - Stukken betreffende het formuleren van het standpunt door het ministerie met betrekking tot een mogelijk compromis in de Europese Gemeenschap (EG)-Milieuraad inzake de norm voor kwikgehalte van visvlees., 1980 - 1983; 966; omslag
        - Stukken betreffende het formuleren van het standpunt door het ministerie met betrekking tot de Notitie Voorstel voor een richtlijn van de Raad betreffende het gebruik van zuiveringsslib in de landbouw, opgesteld ten behoeve van het Europese Gemeenschap (EG)-milieu-overleg aangaande dit onderwerp., 1981 - 1983; 967; pak
        - Stukken betreffende het voorbereiden en bijwonen van de speciale zitting van het United Nations Environment Programme te Nairobi van 10 - 18 mei 1982., 1982 - 1983; 968; pak
      - Hygiëne van lucht, bodem en water met betrekking tot bebouwde en te bebouwen plaatsen, 1.777.8
        - Stukken betreffende het leveren van een bijdrage aan de Economic Commission for Europe (ECE)-Working Party on Standardization of Perishable Foodstuffs van de Group of Experts on Standardization of Eggs in Shell., 1971 - 1974; 969; omslag
          Economic Commission for Europe (ECE).
        - Stukken betreffende het bekijken van de wijze waarop Nederland invulling kan geven aan de Europese Campagne voor het Platte Land van de Raad van Europa., 1981 - 1983; 970; omslag
          pak.
      - Andere bemoeiingen betreffende de volksgezondheid, 1.778
        - Stukken betreffende het formuleren van het Nederlandse commentaar met betrekking tot de werkmethoden van de Food and Agriculture Organization (FAO)-Council., 1971 - 1972; 971; omslag
        - Stukken betreffende het voorbereiden en bijwonen van vergaderingen van de Food and Agriculture Organization (FAO) Genève Groep., 1971 - 1974; 972; pak
        - Stukken betreffende het voorbereiden en bijwonen van zittingen van de Food and Agriculture Organization (FAO)-Raad te Rome., 1971 - 1975; 973-977
          - 56e zitting van 7 - 18 juni 1971.1971, 973; omslag
          - 59e zitting van 20 november - 1 december 1972.1972, 974; omslag
          - 60e zitting van 11 - 22 juni 1973.1973, 975; omslag
          - 65e zitting van 10 - 14 maart 1975.1975, 976; pak
          - 67e zitting van 3 - 7 november 1975.1975, 977; omslag
        - Vergaderstukken van de Food and Agriculture Organization (FAO)-groep., 1971 - 1979; 978-983
          - 1971, 978; pak
          - 1972, 979; omslag
          - 1973, 980; omslag
          - 1973 - 1974, 981; omslag
          - 1974 - 1976, 982; pak
          - 1976 - 1979, 983; pak
        - Stukken betreffende het voorbereiden en bijwonen van zittingen van de Food and Agriculture Organization (FAO)-Programme Committee te Rome., 1972 - 1975; 984-985
          - 21e zitting van 15 - 26 mei 1972, 23e zitting van 26 maart - 6 april 1973 en de 24e zitting van 24 september - 5 oktober 1973.1972 - 1973, 984; omslag
            22e zitting ontbreekt.
          - 25e zitting van 15 - 28 mei 1974, 27e zitting van 15 - 24 januari 1975, 28e zitting van 14 - 27 mei 1975 en de 29e zitting van 15 - 26 september 1975.1974 - 1975, 985; omslag
            26e zitting ontbreekt.
        - Stukken betreffende het leveren van een bijdrage aan de Food and Agriculture Organization (FAO)-World Food Security., 1973 - 1975; 986; pak
        - Stukken betreffende het leveren van een bijdrage aan de Food and Agriculture Organization (FAO)-Food Inspection Course., 1974 - 1975; 987; pak
      - Bodemproductie, grondstoffen en dierenteelt, 1.823
        - Landbouw. Akkerbouw. Tuinbouw, 1.823.1
          - Stukken betreffende het samenstellen van statistieken met betrekking tot diverse onderdelen, ten behoeve van de Food and Agriculture Organization (FAO)., 1970 - 1976; 988-997
            - Committee on Commodity Problems (CCP)-Study Group on Bananas; Committee on Statistics; Questionnaire.1970 - 1974, 988; omslag
            - Citrusfruit; Questionnaire.1971, 989; omslag
            - Questionnaire Agricultural Output, Expenses and Income.1971 - 1972, 990; omslag
            - Granenquestionnaires.1971 - 1975, 991; omslag
            - Kunstmestquestionnaires.1971 - 1975, 992; omslag
            - Monthly questionnaires on Agriculture Statistics.1971 - 1975, 993; pak
            - Questionnaire on Agricultural Production Statistics for the Calculation of Index Numbers of Agricultural Production.1971 - 1975, 994; omslag
            - Rijstquestionnaires.1971 - 1976, 995; pak
            - Intergovernmental Group on Bananas; Questionnaire.1974 - 1975, 996; omslag
            - Questionnaire on Statistics of High-Yielding Crop Varieties.1975, 997; omslag
          - Stukken betreffende het voorbereiden en bijwonen van zittingen van Food and Agriculture Organization (FAO)-Comités., 1970 - 1978; 998-1017
            - Expert Consultation on Mechanization of Rice Production and Processing te Paramaribo van 24 - 30 oktober 1971.1970 - 1971, 998; omslag
            - Ad Hoc Meeting on Methodology of Rural Areas te Rome van 4 - 6 mei 1971.1971, 999; omslag
            - Zittingen van de Technical Advisory Commitee (TAC) van de Consultative Group on International Agricultural Research.1971 - 1974, 1000; pak
            - Committee on Agriculture.1971 - 1975, 1001-1003
              - 1e zitting van 17 - 22 april 1972.1971 - 1972, 1001; omslag
              - 2e zitting van 17 - 30 april 1974.1973 - 1974, 1002; omslag
              - 3e zitting van 15 - 24 april 1975.1975, 1003; omslag
            - European Commission on Agriculture.1971 - 1978, 1004-1007
              20e zitting ontbreekt.
              - Working Party on Water Resources and Irrigation; 5e zitting te Boekarest van 10 - 15 juli 1972.1971 - 1972, 1004; pak
              - 18e zitting te Rome van 8 - 12 mei 1972.1972, 1005; omslag
              - 19e zitting te Rome van 17 - 21 juni 1974.1974, 1006; omslag
              - 21e zitting te Rome van 19 - 23 juni 1978.1978, 1007; omslag
            - Conference on Ecology in Relation to Plant Pest Control te Rome van 11 - 16 december 1972.1972, 1008; omslag
            - International Rice Commission (IRC); 12e zitting te Bangkok van 30 oktober - 15 november 1972.1972, 1009; omslag
            - Technical Conference on Crop Genetic Resources te Rome van 12 - 16 maart 1973.1972 - 1973, 1010; omslag
            - Ad Hoc Consultation on the International Plant Protection Convention te Rome van 9 - 13 juli 1973.1973, 1011; omslag
            - Ad Hoc Government Consultation on Fertilizers te Rome van 22 - 24 oktober 1973.1973, 1012; omslag
            - Second Ad Hoc Conference on the Planning of Rural Areas te Léon van 28 mei - 1 juni 1973.1973, 1013; omslag
            - Commission on Fertilizers; 1e zitting te Rome van 2 - 5 juli 1974.1974, 1014; pak
            - Intergovernmental Group on Rice; 18e zitting te Rome van 13-17 januari 1975.1974 - 1975, 1015; omslag
            - International Agricultural Adjustment te Rome van 17 - 30 april 1974 en 26 - 30 mei 1975.1974 - 1975, 1016; omslag
            - World Conference on Credit for Farmers in Developing Countries te Rome van 14 - 21 oktober 1975.1975, 1017; omslag
          - Stukken betreffende het leveren van een bijdrage aan Food and Agriculture Organization (FAO)-onderzoeken., 1971 - 1974; 1018-1020
            - International Coordinated Research Project on the Mechanization of Rice Production.1971 - 1974, 1018; omslag
            - Social Security Schemes in European Agriculture.1973 - 1974, 1019; omslag
            - International Fertilizer Supply Scheme.1974, 1020; omslag
          - Stukken betreffende het leveren van een bijdrage aan het landbouwstructuurbeleid in Europese Economische Gemeenschap (EEG)-verband., 1971 - 1974; 1021; pak
          - Stukken betreffende het voorbereiden en bijwonen van vergaderingen van de Working Party no. 1 of the Committee of Agriculture., 1971 - 1975; 1022; pak
            Het betreft hier in het bijzonder het voorbereiden van de behandeling van het Nederlandse landenhoofdstuk van het rapport van de Organisatie voor Economische Samenwerking en Ontwikkeling (OESO) Structural Reform Measures.
          - Stukken betreffende het voorbereiden van vergaderingen van het Economic Commission for Europe (ECE)-Committee on Agricultural Problems., 1971 - 1975; 1023-1028
            - Granenquestionnaires.1971 - 1975, 1023; omslag
            - 22e zitting gehouden te Genève van 25 - 29 januari 1971.1971, 1024; pak
            - 23e zitting gehouden te Genève van 7 - 11 februari 1972.1972, 1025; omslag
            - 24e zitting gehouden te Genève van 5 - 9 februari 1973.1973, 1026; omslag
            - 25e zitting gehouden te Genève van 4 - 8 februari 1974.1974, 1027; pak
            - 26e zitting gehouden te Genève van 10 - 14 maart 1975.1975, 1028; omslag
          - Stukken betreffende bemoeienis met de milieu-aangelegenheden in Europese Economische Gemeenschap (EEG)-verband., 1972 - 1979; 1029; pak
        - Bosbouw. Boom- en Houtteelt, 1.823.2
          - Stukken betreffende het voorbereiden en bijwonen van zittingen van Food and Agriculture Organization (FAO)-Comités., 1970 - 1975; 1030-1033
            - International Poplar Commission; 14e zitting te Boekarest van 27 september - 20 oktober 1971.1970 - 1971, 1030; omslag
            - International Poplar Commission (IPC) Executive Committee; 27e zitting te Wageningen van 7 - 16 mei 1973, alsmede het Regionaal Congres van de IPC en Europese Economische Gemeenschap (EEG)/experts peuplier.1973, 1031; omslag
            - Committee on Forestry; 2e zitting te Rome van 22 - 29 mei 1974.1974, 1032; omslag
            - World Consultation on Wood-Based Panels te New Delhi van 6 - 16 februari 1975.1975, 1033; omslag
          - Stukken betreffende het samenstellen van statistieken ten behoeve van het Food and Agriculture Organization (FAO)-Yearbook of Forest Product., 1971 - 1973; 1034; omslag
            Bevat Annual Questionnaires.
          - Stukken betreffende het coördineren van de inbreng van Landbouw en Visserij met betrekking tot het Nederlandse commentaar op de ontwerpnotitie inzake het beheer van tropische wouden ten behoeve van de eerste bijeenkomst Tropical deforestation areas in Libreville, van 25 februari - 1 maart 1980., 1981; 1035; pak
        - Dierenteelt, 1.823.5
          - Stukken betreffende het samenstellen van statistieken ten behoeve van het Food and Agriculture Organization (FAO)-Animal Health Yearbook., 1972 - 1975; 1036; omslag
          - Stukken betreffende het voorbereiden en bijwonen van de Government Consulation on the Food and Agriculture Organization (FAO)-Programme for the Control of African Animal Trypanosomiasis te Accra van 6 - 8 oktober 1975., 1037; omslag
        - Producten van de huisdieren, 1.823.6
          - Stukken betreffende het samenstellen van statistieken met betrekking tot diverse onderdelen, ten behoeve van de Food and Agriculture Organization (FAO)., 1970 - 1976; 1038-1039
            - Milk/Meat Questionnaires.1970 - 1971, 1038; omslag
            - Committee on Commodity Problems (CCP); Study Group on Meat; Questionnaires.1971 - 1976, 1039; omslag
          - Stukken betreffende het voorbereiden en bijwonen van de bespreking van de International Scheme for the Coordination of Dairy Development op 7 september 1973 met betrekking tot het ontwikkelingsplan Indonesië., 1040; omslag
          - Stukken betreffende het voorbereiden en bijwonen van de 4e zitting van de Intergovernmental Group on Meat van 7 - 10 oktober 1974., 1041; omslag
      - Nijverheid en handel, 1.824
        - Stukken betreffende het samenstellen van statistieken met betrekking tot diverse onderdelen, ten behoeve van de Food and Agriculture Organization (FAO)., 1971 - 1976; 1042-1044
          - Cocoaquestionnaires.1971 - 1976, 1042; omslag
          - Committee on Commodity Problems (CCP) Study Group on Oilseeds, Oils and Fats; Statistical Sub-Committee; Questionnaires.1971 - 1976, 1043; omslag
          - Theequestionnaires.1971 - 1976, 1044; omslag
        - Stukken betreffende het voorbereiden van het Nederlandse standpunt met betrekking tot het bijwonen van zittingen van het Economic Commission for Europe (ECE)-Committee on the Development of Trade., 1972 - 1975; 1045; omslag
        - Stukken betreffende het voorbereiden en bijwonen van de Food and Agriculture Organization (FAO) Intergovernmental Group on Oilseeds, Oils and Fats; 8e zitting en Special Session, alsmede de Statistical Sub-Group, te Rome van 18 - 27 februari 1974., 1973 - 1974; 1046; pak
        - Verslag over de United Nations Conference on New and Renewable Sources of Energy, opgesteld door ingenieur J. Verkoren, met accent op de speciaal voor het ministerie belangrijke punten., 1981; 1047; pak
      - Productie, verdeling, behoud en verbruik van goederen, 1.826
        - Stukken betreffende het voorbereiden en bijwonen van het Food and Agriculture Organization (FAO) Committee on Commodity Problems (CCP)., 1971 - 1973; 1048-1049
          - 46e zitting te Rome van 4 - 15 oktober 1971.1971, 1048; omslag
          - 48e zitting te Rome van 8 - 19 oktober 1973.1973, 1049; omslag
        - Stukken betreffende het samenstellen van statistieken met betrekking tot diverse onderdelen, ten behoeve van de Food and Agriculture Organization (FAO)., 1971 - 1975; 1050-1051
          - Agricultural Price Stabilization and Support Policies; Annual Questionnaires.1971 - 1975, 1050; omslag
          - Production Yearbook; Annual Questionnaires.1971 - 1975, 1051; pak
        - Stukken betreffende het voeren van intern overleg met betrekking tot de organisatie van de inbreng van het ministerie in het Europees regionaal beleid, in het bijzonder met betrekking tot het Europees Fonds voor de Regionale Ontwikkeling (EFRO)., 1975; 1052; omslag
      - Visserij, 1.828
        - Stukken betreffende het voorbereiden en bijwonen van zittingen van Food and Agriculture Organization (FAO)-Comités., 1970 - 1975; 1053-1056
          - European Inland Fisheries Advisory Commission; 7e zitting en Symposium te Amsterdam van 20 - 29 april 1972.1970 - 1972, 1053; omslag
          - Committee on Fisheries.1971 - 1975, 1054-1056
            8e zitting ontbreekt.
            - 7e zitting te Rome van 6 - 13 april 1972.1971 - 1973, 1054; omslag
            - 9e zitting te Rome van 15 - 22 oktober 1974.1973 - 1974, 1055; pak
            - 10e zitting te Rome van 3 - 10 juni 1975.1975, 1056; pak
      - Maatschappelijke zorg, 1.84
        - Stukken betreffende het deelnemen aan de op Food and Agriculture (FAO)-Freedom from Hunger Campaign (FFHC)., 1970 - 1974; 1057-1060
          - 5e FFHC-Conferentie te Rome van 2 - 4 november 1971.1970 - 1971, 1057; omslag
          - Nederlands FFHC-Comité; vergaderingen.1971 - 1972, 1058; omslag
          - Erfgewassenproject in o.a. Dahomey (Nigeria).1971 - 1974, 1059-1060
            - 1971 - 1972, 1059; pak
            - 1973 - 1974, 1060; pak
        - Stukken betreffende het leveren van een bijdrage aan het Nederlandse antwoord op de questionnaire ingevolge Economic and Social Council (ECOSOC)-resolutie 1581 (A)L inzake de sociale toestand in de wereld., 1971 - 1972; 1061; omslag
        - Stukken betreffende het voorbereiden en bijwonen van de Ad Hoc Conference on Crop Issurance for the European Region te Tel Aviv van 19 - 25 oktober 1972., 1972 - 1973; 1062; pak
      - Buitenlandse aangelegenheden en internationale betrekkingen, 1.88
        - Stukken betreffende het voorbereiden en bijwonen van de zittingen van de World Food Programme (WFP) Intergovernmental Committee, alsmede het voeren van het debat over het Nederlandse voorstel tot oprichting van een International Emergency Food Supply Scheme., 1971 - 1972; 1063; omslag
        - Stukken betreffende het opzeggen van de overeenkomst tot instelling van een Visserijraad in de Indische en Stille Oceaan voor het hele koninkrijk., 1971 - 1974; 1064; omslag
        - Stukken betreffende het herbenoemen van A.H. Boerma tot directeur-generaal van de Food and Agriculture (FAO) tot 1975 en de verkiezing van E. Saouma van Libanon voor de periode 1976 - 1981., 1971 - 1975; 1065; pak
        - Stukken betreffende het voorbereiden en bijwonen van zittingen van Food and Agriculture (FAO)-Comités., 1971 - 1976; 1066-1084
          - Food and Agriculture (FAO)-Regional Conference for Europe.1971 - 1974, 1066-1067
            - 8e zitting van 18 - 23 september 1972 te München.1971 - 1972, 1066; omslag
            - 9e zitting van 7 - 12 oktober 1974 te Lausanne.1971 - 1974, 1067; pak
          - World Food Conference.1971 - 1975, 1068-1076
            - Rapporteren aan de directeur-generaal van de Food and Agriculture (FAO) met betrekking tot de door Nederland genomen maatregelen als follow-up van het Second World Food Congress, alsmede het opheffen van de Stichting Tweede Wereldvoedselcongres.1971 - 1972, 1068; omslag
            - World Food Conference Intergovernmental Committé.1971 - 1972, 1069-1069
              - 21e zitting van 24 april - 3 mei 1972 tot en met de 28e zitting van 29 september - 3 oktober 1975.1971 - 1972, 1069; pak
            - World Food Conference 1974 van 5 - 16 november 1974 te Rome; correspondentie.1973 - 1975, 1070-1076
              - 1973, 1070; omslag
              - 1974, 1071; pak
              - Vergaderstukken met betrekking tot de Preparatory Committee: 1e zitting van 11 - 15 februari 1974 te New York Vergaderstukken met betrekking tot de Preparatory Committee: 2e zitting van 4 tot 8 juni 1974 te Genève., 1072; pak
              - Vergaderstukken met betrekking tot de Preparatory Committee: 3e zitting van 23 september - 4 oktober 1974 te Rome., 1073; pak
              - Correspondentie.1974 - 1975, 1074; pak
              - Vergaderstukken en telexen met betrekking tot Follow-up World Food Conference 1974.1974 - 1975, 1075; omslag
              - Verslag van de Koninkrijksdelegatie.1975, 1076; omslag
          - Food and Agriculture (FAO)-Conference.1971 - 1976, 1077-1084
            - 16e zitting van 6 - 25 november 1971 te Rome.1971 - 1972, 1077; omslag
            - 17e zitting van 10 - 29 november 1973 te Rome.1973 - 1974, 1078-1080
              - Correspondentie.1973, 1078; omslag
              - Telexen.1973, 1079; omslag
              - Verslaglegging, waaronder het delegatieverslag.1973 - 1974, 1080; omslag
            - 18e zitting van 8 - 27 november 1975 te Rome.1975 - 1976, 1081-1084
              - Correspondentie.1975, 1081; omslag
              - Ontwerprichtlijn voor de Nederlandse delegatie.1975, 1082; omslag
              - Toespraak van de minister tijdens de 18e zitting.1975, 1083; omslag
              - Verslaglegging, waaronder het delegatieverslag.1975 - 1976, 1084; pak
        - Stukken betreffende het kandidaatstellen van Nederland voor de verkiezing in de Raad van de Food and Agriculture Organization (FAO)., 1973; 1085; pak
        - Stukken betreffende het instemmen met de oprichting van de Western Central Atlantic Fishery Commission., 1973 - 1974; 1086; omslag
        - Stukken betreffende het onderzoeken in hoeverre het ministerie gevolg heeft gegeven aan de resoluties aanvaard tijdens de 15e zitting van de Algemene Vergadering van de International Union for Nature and Natural Resources (IUCN)., 1982 - 1983; 1087; omslag
- Pacht, F
  - Organisatie, 07
    - Economische en rechtspositie, 07.3
      - Stukken betreffende het instellen en de werkzaamheden van de Commissie inzake Toewijzing Gronden Wageningen., 1961 - 1977; 1088; pak
      - Stukken betreffende het instellen en de werkzaamheden van de Commissie voor de Aankoop van Gronden te Wageningen., 1964 - 1975; 1089; omslag
      - Stukken betreffende het adviseren van de minister met betrekking tot de organisatie en reorganisatie van de Grondkamers., 1971 - 1979; 1090; pak
    - Taak, 1
      - Bodemproductie, grondstoffen en dierenteelt, 1.823
        - Stukken betreffende het vaststellen van de normen ten aanzien van de hoogst toelaatbare pachtprijs, alsmede het beantwoorden van kamervragen naar aanleiding hiervan., 1970 - 1976; 1091; omslag
        - Stukken betreffende het goedkeuren van door de grondkamers genomen besluiten., 1971 - 1981; 1092-1093
          - Besluiten met betrekking tot de vaststelling van nadere regelen inzake de pachtnormen, ingevolge artikel 4 van de Pachtwet.1971 - 1978, 1092; omslag
          - Besluit van de Grondkamer van Zeeland met betrekking tot de inscharing van vee.1980 - 1981, 1093; omslag